臺灣高等法院刑事裁定
110年度聲再字第471號
再審聲請人
即受判決人  張嘉豪



上列聲請人因竊盜案件，對於本院109年度上易字第2024號，中
華民國110年1月12日第二審確定判決（第一審案號：臺灣新北地
方法院109年度易字第444號，起訴案號：臺灣新北地方檢察署10
8年度偵字第33079號），聲請再審，本院裁定如下：
    主  文
再審之聲請駁回。 
    理  由
一、再審聲請意旨略以：
㈠、本案依被害人林裕強所述，大門並未毀損，影片中也只有拍
    到再審聲請人即受判決人（下稱聲請人）走過，沒有拿東西
    ，聲請人雙手斷過，不可能6分鐘時間進入拿取3袋物品且來
    回兩趟，實際上我是要拿之前從董俊良位在臺北市民權西路
    倉庫偷的東西去被害人的回收場賣，不是要去那邊偷。
㈡、希望可以對聲請人及林裕強測謊，到底我之前有沒有變賣東
    西給林裕強過。且案發當地有攝影機，為什麼不往前調閱聲
    請人是否10月初就有進出。
㈢、爰依刑事訴訟法第420條第1項第6款規定聲請再審。　　
二、刑事訴訟法設有為受判決人利益，得以未經法院審酌且具「
    確實性」（即足以動搖原確定判決所認定事實之合理懷疑）
    之事實或證據為由聲請再審之機制；同法第420條第1項第6
    款前段及第3項規定所稱「發現新事實或新證據」，指判決
    確定前已存在或成立而未及調查斟酌，以及判決確定後始存
    在或成立之事實或證據；同法第421條所稱「（證據）漏未
    審酌」，係指證據業已提出或已發現而未予調查，或雖調查
    但未予判斷取捨並說明理由者而言。上述「發現新事實或新
    證據」及「（證據）漏未審酌」，同指證據於法院而言具有
    未判斷資料性（即「新規性」）。質言之，舉凡法院未經發
    現而不及調查審酌，或就已發現之事實、證據，但未實質判
    斷其價值者，均屬之。又同法第420條第1項第6款後段關於
    發現新事實或新證據單獨或與先前之證據綜合判斷，足認受
    有罪判決之人應受無罪或輕於原判決所認罪名之判決，及同
    法第421條關於足生影響於判決之重要證據漏未審酌等規定
    ，則均係證據「確實性」之問題。聲請再審所指之證據必須
    具備「新規性」（即法院未判斷資料性）作為前提要件，故
    聲請再審所執之新證據或所主張漏未審酌之證據，不能祇係
    就卷存業經法院取捨論斷之證據再事爭辯，並據為該等證據
    符合「確實性」之主張（最高法院108年度台抗字第1290號
    裁定意旨參照）。
三、查原確定判決認定聲請人犯竊盜罪，係依憑聲請人承認於10
    8年10月21日5時9分許、同日時12分許先後持電線2包、銅管
    1包行經新北市三重區五谷王南街46巷巷道後攜回其當時位
    於新北市○○區○○○○街00巷00號1樓之居所等供述，證人即告
    訴人林裕強之證述，卷附GOOGLE街景圖及監視錄影畫面、新
    北市政府警察局三重分局搜索扣押筆錄暨扣押物品目錄表、
    刑案現場、扣案現場照片、本案巷道之監視錄影光碟及翻拍
    照片、原審勘驗筆錄及勘驗擷圖等證據資料綜合研判，而認
    定聲請人有為本案竊盜犯行，乃維持第一審判處聲請人罪刑
    判決確定等節，有本院109年度上易字第2024號判決附卷可
    稽，且經本院調取上開案卷核閱無訛。查原確定判決業已詳
    述認定犯罪事實之依據及憑以認定之理由，並就再審聲請人
    否認犯罪之辯詞何以不可採之理由，依據卷內資料予以指駁
    與說明，從形式上觀察，並無違反經驗或論理法則，以及證
    據漏未調查審酌之情形。
四、聲請人雖執前揭事由主張為新事實、新證據而聲請再審，惟
    經本院聽取聲請人之意見後，判斷如下：
㈠、證人林裕強於警詢中證稱：其案發當天上班時，發現大門下
    方被撬開等語（見偵33079號卷第17頁），於偵查中亦證稱
    ：公司門下面被撬開，人是可以爬進去的等語（見同上偵卷
    第84頁），並無聲請再審意旨所稱林裕強證稱門沒有毀損之
    事（見本院卷第50頁），原確定判決所引用第一審判決是認
    為不能證明是聲請人撬開毀損該資源回收場大門，並非認定
    該大門未遭撬開，聲請人此部分應有誤會。又被害人所經營
    位於新北市○○區○○路○段000巷00○0號之資源回收場與聲請人
    當時所居住位於同區五谷王南街46巷42號之居所僅約50公尺
    此情，為聲請人於偵查中所自陳在卷（見同上偵卷第84頁）
    ，距離甚近，依檢察官所查GOOGLE地圖所示，步行時間僅約
    1分鐘（見同上偵卷第141頁），則聲請人於5或6分鐘內來回
    兩趟，自屬可能，並無其所述不可能於5或6分鐘內行竊之情
    事。原確定判決並就聲請人所稱雙手曾經斷掉此節，認定：
    「被告於原審所提出之診斷證明書（見原審卷第39頁）雖可
    證明其雙手曾經骨折，然其上係記載被告於106年8月23日就
    診入院，於同月24日施行固定手術，住院日期為106年8月23
    日至106年8月25日，出院後宜休養1個月等字。而本案案發
    日期為108年10月21日，與上開手術日期已距離2年以上，被
    告雙手骨折應早已治癒。且經原審勘驗監視器錄影內容，顯
    示被告有手持電線及拖行物品行走在巷弄內，有原審勘驗筆
    錄及監視器翻拍照片在卷可參，足證被告並無因雙手骨折而
    不能搬運物品，是其所辯雙手曾斷過，如何在5分鐘竊得物
    品云云，顯係卸責之詞，自無可取」等語（見原確定判決理
    由欄三、㈢部分），是此部分聲請再審意旨乃係就原確定判
    決已明白論斷審酌之事項，再為爭執，並不具備「法院未判
    斷資料性」，尚難認係新事實或新證據，自不符合刑事訴訟
    法第420條第1項第6款所定之再審要件。
㈡、又原確定判決所引用第一審判決中，已明白認定：經原審勘
    驗監視器錄影畫面結果所示，「被告先後於案發當日5時9分
    、12分許，自監視錄影畫面上方走向監視錄影畫面下方，再
    分別於同日5時11分、15分許，手持、拖拉電線圈與袋子等
    物自監視器錄影畫面下方走向監視錄影畫面上方；而將該監
    視器錄影畫面與經被告確認分別為監視錄影畫面所拍攝場景
    及本案回收場圖片之GOOGLE街景圖比對後，可知監視錄影畫
    面下方處為通往本案回收場之道路；再與偵卷第141頁顯示
    本案居所與本案回收場間距離之GOOGLE地圖比對後，可知監
    視錄影畫面上方處為通往本案居所之道路。是由上開證據綜
    合觀之，可知於本案居所扣得之電線2包、銅管1包，確係被
    告於案發當時自本案回收場持往本案居所之物，可資佐證證
    人林裕強上開證述為真」，並於原確定判決理由欄三、㈠、㈡
    詳述論駁聲請人辯稱本案所扣得之電線2包、銅管1包為其前
    於案外人董俊良處所竊得之物云云為不可採之理由，聲請人
    稱監視器沒有拍到其拿東西，只有走過路過云云（見本院卷
    第50頁），核與上開勘驗結果及擷圖不符，顯非可採；又聲
    請再審意旨仍稱「實際上我是要拿去被害人的回收場賣，不
    是要去那邊偷」云云，亦僅係就原確定判決已明白論斷審酌
    之事項，再為爭執，並不具備「法院未判斷資料性」，尚難
    認係新事實或新證據，亦不符合刑事訴訟法第420條第1項第
    6款所定之再審要件。
㈢、至聲請人雖聲請對聲請人及林裕強測謊，證明其之前曾變賣
    東西給林裕強過，但林裕強從未否認聲請人曾至其資源回收
    場變賣東西過，已難認有對林裕強及聲請人測謊或調閱案發
    前10月初監視器錄影畫面之必要，且縱使聲請人曾變賣回收
    物給林裕強，與其本案是否有從林裕強所經營上開回收場處
    竊取財物，乃屬二事，不是有賣東西給林裕強過就不可能從
    林裕強處偷東西，本案監視器錄影畫面既清楚拍到聲請人是
    從資源回收場方向手持或拖拉電線圈與袋子等物往自己居所
    處走，而不是持該等物品往資源回收場方向走，自難認聲請
    人是要把該等物品持往資源回收場變賣。況當時為清晨5點
    多，回收場根本還沒開門（依林裕強於警詢中所述，是上午
    8點多上班時發現），聲請人上開所辯，有違常情，實難令
    人採信。準此，此部分縱使聲請人所述為真，其曾經變賣回
    收物給林裕強過，但無論單獨或結合先前已經存在卷內之各
    項證據資料，予以綜合判斷，亦均不足以動搖原確定判決認
    定之事實，揆諸前揭說明，尚無從執為再審之理由。
五、綜上所述，再審聲請人所引之上開證據及主張，乃係就本院
    前審所為原確定判決已說明論斷之事項及調查評價、判斷之
    證據，再憑己見就同一證據為相異評價之主張，是聲請人所
    執上開聲請再審之事由，並不具備「法院未判斷資料性」及
    「確實性」，揆諸前揭說明，尚難認係新事實或新證據，核
    與刑事訴訟法第420條第1項第6款所定再審要件不符。準此
    ，本件再審之聲請為無理由，應予駁回。
據上論斷，依刑事訴訟法第434條第1項，裁定如主文。　
中　　華　　民　　國　　111 　年　　3 　　月　　31　　日
                  刑事第二十庭  審判長法　官  王復生
                                      法　官  蕭世昌
                                      法　官  張紹省
以上正本證明與原本無異。
不得抗告。
                                      書記官  莫佳樺
中　　華　　民　　國　　111 　年　　3 　　月　　31　　日